臺灣板橋地方法院刑事判決　　　　　　100年度交易字第1196號
公　訴　人　臺灣板橋地方法院檢察署檢察官
被　　　告　李名生
上列被告因公共危險案件，經檢察官提起公訴（一百年度偵字第
二五三七二號），被告就被訴事實為有罪陳述，本院改行簡式審
判程序審理，判決如下：
    主  文
李名生服用酒類，不能安全駕駛動力交通工具而駕駛，累犯，處
有期徒刑柒月。
    事  實
一、李名生前於民國九十七年間因酒醉駕駛公共危險案件，經本
    院以九十七年度交簡字第一八六四號判決處罰金新台幣七萬
    元確定，於九十七年十一月六日執行完畢；復於九十八年間
    因酒醉駕駛公共危險案件，經本院以九十八年度交簡字第一
    ○七四號判決處有期徒刑二月確定，於九十八年七月九日徒
    刑易科罰金執行完畢；再於九十九年間因酒醉駕駛公共危險
    案件，經本院以九十九年度交簡字第一七二九號判決處有期
    徒刑三月確定，於九十九年六月三日徒刑易科罰金執行完畢
    ；又於一百年間因酒醉駕駛公共危險案件，先後經本院分別
    以一百年度交簡字第一八四七號、一百年交易字第四五九號
    判決各判處有期徒刑四月、六月確定，上開二罪再經本院以
    一百年度聲字第三七二三號裁定應執行有期徒刑九月確定，
    於一百年七月二十二日徒刑執行後再易科罰金執行完畢（起
    訴書誤載為尚未執行完畢）。詎猶不知悛悔，於一百年九月
    十七日下午八時許，在新北市○○區○○路上某小吃店內飲
    用枸杞酒，已有操控力欠佳及平衡操縱感顯徵有異等醉態徵
    兆，而達不能安全駕駛動力交通工具之狀態，竟不顧公眾安
    危，仍騎乘車牌號碼六一○－ＱＦＤ號輕型機車，沿新北市
    ○○區○○路往新樹路之友人住處方向行駛，嗣於同年月十
    八日上午一時四十五分許，途經新北市新莊區○○○路與新
    樹路口時，為警攔檢盤查，並對其施以呼氣酒精濃度測試，
    測得其吐氣中所含酒精成分達每公升○．九五毫克，而查悉
    上情。
二、案經新北市政府警察局新莊分局移送臺灣板橋地方法院檢察
    署檢察官偵查起訴，本院改行簡式審判程序審理。
    理  由
一、訊據被告李名生對於上揭酒後駕車之事實坦承不諱，復有卷
    附酒精測定紀錄表、刑法第一百八十五條之三案件測試觀察
    紀錄表、汽機車駕駛人酒後生理協調平衡檢測紀錄表、新北
    市政府警察局舉發違反道路交通管理事件通知單各一紙在卷
    足稽，被告之自白與事實相符，本件事證明確，犯行堪以認
    定，應依法論科。
二、按刑法第一百八十五條之三所規定服用酒類，不能安全駕駛
    動力交通工具而駕駛者，應負刑事責任，揆其立法目的本在
    藉抽象危險犯之犯罪構成要件，以嚇阻酒後駕車者對道路交
    通安全之危害，本不以發生實害為必要。而所謂不能安全駕
    駛之認定，並無一定之數值可供界定，而係由法院以一般社
    會通念之客觀標準，足生公共危險時即足。目前行政機關所
    取締酒後駕車之參考標準，係依法務部於八十八年五月十日
    邀集司法院刑事廳、交通部、行政院衛生署、內政部警政署
    及中央警察大學等機關開會，所為凡呼氣酒精濃度逾每公升
    含○．五五毫克時，即屬不能安全駕駛之決議。上開會議決
    議本身固僅屬檢警取締酒後駕車之參考，尚無拘束法院之效
    力，惟以上開會議決議所採之標準，係參考美國、德國及日
    本等國家所進行之酒精濃度與精神狀態之測試實驗，亦即，
    各項實驗均發現凡呼氣中酒精濃度達每公升○．五五毫克時
    ，就人之生理方面，已產生視覺反應遲鈍、影像不能集中、
    同時不能看清前方路況及車旁照後鏡等狀況，及駕駛能力已
    受有影響、肇事率已為一般正常人之十倍。被告於警方查獲
    時，測得其呼氣中酒精濃度已達每公升○．九五毫克，依上
    揭決議已達不能安全駕駛之標準，而據中央警察大學交通學
    系暨交通管理研究所八十八年九月十八日就酒精濃度與肇事
    率之關係研究中顯示，呼氣中酒精濃度達每公升○．八五毫
    克，其肇事之機率即達平常未飲酒人之五十倍，若達每公升
    一．五毫克，則呈迷醉；又被告駕駛有蛇行，車身搖擺不定
    ，轉彎半徑過大或過小等駕駛操控力欠佳等情形；再經警實
    施酒後生理協調平衡檢測，其中雙腳併攏，兩手貼緊大腿，
    將一腳向前抬高離地十五公分，並停止不動三十秒、閉雙眼
    ，三十秒內朗誦阿拉伯數字，由一○○一到一○三○、用筆
    在兩個同心圓之間的○．五公分環狀帶內，畫另一個圓（呈
    歪斜不完整並超出檢測指定範圍外）等檢測項目結果均不合
    格，平衡操縱感顯徵有異，而經認定不能安全駕駛，有警製
    刑法第一百八十五條之三案件測試觀察紀錄表及汽機車駕駛
    人酒後生理協調平衡檢測紀錄表各一紙在卷可考，足證其於
    酒後業已達不能安全駕車之程度，而被告於酒後確有駕車之
    事實，如上所述，是以其確有於飲用酒類後，已達不能安全
    駕駛動力交通工具而仍然駕駛之犯行，堪予認定。
三、查被告行為後，刑法第一百八十五條之三規定業於一百年十
    一月三十日修正公布，並自同年十二月二日起生效施行，修
    正前該條規定之法定刑係「一年以下有期徒刑、拘役或科或
    併科十五萬元以下罰金」，修正後同條第一項就相同犯罪構
    成要件之法定刑則提高為「二年以下有期徒刑、拘役或科或
    併科二十萬元以下罰金」，經比較修正前後之規定，自以修
    正前刑法第一百八十五條之三之規定有利於被告，依刑法第
    二條第一項前段之規定，應適用修正前刑法第一百八十五條
    之三之規定處斷。核被告所為，係犯修正前刑法第一百八十
    五條之三服用酒類不能安全駕駛動力交通工具而駕駛罪。被
    告曾有事實欄所載之罪刑執行紀錄，最近一次徒刑執畢紀錄
    係於一百年七月二十二日，有臺灣高等法院被告前案紀錄表
    一份在卷可稽，被告於五年以內，故意再犯本件最重本刑為
    有期徒刑以上之罪，應依刑法第四十七條第一項之規定，論
    以累犯，並加重其刑。爰審酌被告前有五次酒駕前科紀錄，
    竟仍不知警惕、悔改，再於服用酒類不能安全駕駛之情形下
    ，猶執意駕車上路，不僅危及自身安全，更威脅路上其他用
    路人之生命、財產安全，短期內一再觸法，嚴重漠視政府宣
    導酒後不能駕車之政策，更無視於國家法令之禁制，兼衡其
    經測試酒後酒精濃度呼氣值高達每公升○．九五毫克、暨其
    素行、智識程度及犯罪後已經坦承犯行等一切情狀，量處如
    主文所示之刑。
據上論斷，應依刑事訴訟法第二百七十三條之一第一項、第二百
九十九條第一項前段，刑法第二條第一項前段、修正前刑法第一
百八十五條之三、刑法第四十七條第一項，刑法施行法第一條之
一，判決如主文。
本案經檢察官聶眾到庭執行職務。
中    華    民    國   100    年    12    月    30    日
                     臺灣板橋地方法院刑事第十一庭
                           法  官  王綽光
以上正本證明與原本無異。
如不服本判決應於收受送達後十日內向本院提出上訴書狀，並應
敘述上訴理由; 其未敘述上訴理由者，應於上訴期間屆滿後二十
日內向本院補提理由書（均需按他造當事人之人數附繕本，切勿
逕送上級法院）。
                           書記官  許清秋
中    華    民    國   101    年    1     月    2     日
附錄本案論罪科刑法條全文：
修正前刑法第一百八十五條之三
服用毒品、麻醉藥品、酒類或其他相類之物，不能安全駕駛動力
交通工具而駕駛者，處一年以下有期徒刑、拘役或科或併科十五
萬元以下罰金。